【裁判字號】    90,易,2392
【裁判日期】    900830
【裁判案由】    毒品危害防制條例
【裁判全文】
臺灣高雄地方法院刑事判決                          九十年度易字第二三九二號
    公  訴  人  臺灣高雄地方法院檢察署檢察官
    被      告  甲○○
右列被告因毒品危害防制條例案件，經檢察官提起公訴（九十年度偵字第二二六四號
），本院判決如左：
    主  文
甲○○施用第二級毒品，處有期徒刑肆月，如易科罰金，以參佰元折算壹日。
扣案之安非他命壹包（驗後毛重零點肆伍公克）、殘留第二級毒品安非他命之吸食器
壹組、殘留第二級毒品安非他命之夾鏈袋壹個及殘留第二級毒品安非他命之吸管貳支
，均沒收銷燬之。
    事  實
一、甲○○曾於民國八十七年間因違反麻醉藥品管理條例案件，經台灣高雄地方法院
    依職權裁定觀察、勒戒後，認無繼續施用毒品之傾向，遂於民國八十七年九月二
    日以八十七年度易字第一七五七號為免刑之判決確定。詎甲○○仍不知悔改，於
    八十八年間復因施用毒品案件，經送觀察、勒戒後，認有繼續施用毒品之傾向，
    復經台灣高雄地方法院以八十八年度毒聲字第九一０八號裁定送強制戒治，並於
    九十年二月三日強制戒治期滿，經台灣高雄地方法院檢察署於九十年三月十九日
    以九十年度戒毒偵字第四二０號不起訴處分確定。而甲○○仍於九十年五月十日
    下午一時三十分許回溯二十四小時內之某時（公訴人誤載為九十年五月十日下午
    一時許），在不詳處所施用第二級毒品安非他命，為警於九十年五月十日下午一
    時三十分許（公訴人誤載為九十年五月十日下午一時許），在高雄市○○區○○
    里○鄰○○路五十六巷十四號其住所內查獲，並扣得安非他命一包（驗後毛重零
    點四五公克）、殘留安非他命之吸食器一組及殘留安非他命之夾鏈袋一個、殘留
    安非他命之吸管二支。
二、案經高雄市政府警察局移送台灣高雄地方法院檢察署檢察官偵查起訴。
    理  由
一、訊據被告甲○○矢口否認有上揭犯行，辯稱：伊都沒有施用毒品云云。經查，被
    告於九十年五月十日下午一時三十分許，為警在高雄市○○區○○里○鄰○○路
    五十六巷十四號住所逮捕被告，並為警採尿，而上開尿液經送高雄市政府衛生局
    鑑驗呈現安非他命類陽性反應，此有高雄市政府衛生局九十年五月十七日煙毒尿
    液檢驗成績書一紙在卷可稽，另於被告上開住所並查扣疑似安非他命晶體一包及
    夾鏈袋一個、吸食器燈炮一組以及吸管二支，此亦有搜索扣押證明筆錄一份在卷
    足憑，而上開扣案之物，經本院依職權送往高雄醫學大學附設中和紀念醫院檢驗
    ，均有甲基安非他命陽性反應，此分別有高雄醫學大學附設中和紀念醫院九十年
    七月十七日９００７─４９號、９００７─５０號、９００７─５１號、９００
    ７─５２號檢驗報告四紙在卷足憑，是以，被告所辯不足採信。被告甲○○曾於
    八十七年間因違反麻醉藥品管理條例案件，經台灣高雄地方法院依職權裁定觀察
    、勒戒後，認無繼續施用毒品之傾向，遂於八十七年九月二日以八十七年度易字
    第一七五七號為免刑之判決確定。於八十八年間復因施用毒品案件，經送觀察、
    勒戒後，認有繼續施用毒品之傾向，復經台灣高雄地方法院以八十八年度毒聲字
    第九一０八號裁定送強制戒治，並於九十年二月三日強制戒治期滿，經台灣高雄
    地方法院檢察署於九十年三月十九日以九十年度戒毒偵字第四二０號不起訴處分
    確定，此有臺灣高雄地方法院檢察署刑案資料查註記錄表及台灣高雄地方法院被
    告全國前案紀錄表各一紙在卷足憑。其於五年後再犯毒品危害防制條例第十條之
  罪，本件事證明確，被告犯行洵堪認定。
二、核被告所為，係犯毒品危害防制條例第十條第二項之施用第二級毒品罪。被告持
    有第二級毒品安非他命，嗣進而施用之，持有之低度行為應為施用之高度行為所
    吸收，不另論罪。被告經法院依初次勒戒、觀察後無繼續施用傾向為免刑確定後
    ，復經戒治處分仍不知悔改警惕，猶繼續施用毒品，本不宜寬貸，惟此乃自戕行
    為及犯後坦承犯行態度良好等一切情狀，量處如主文所示之刑，並諭知易科罰金
    之折算標準，以資懲儆。另扣案之疑似安非他命之晶體一包，經送驗確為第二級
    毒品安非他命（驗後淨重零點四五公克），有上開檢驗報告為憑，而扣案之夾鏈
    袋一個、吸食器燈炮一組以及吸管二支，亦經本院送驗，確均含有甲基安非他命
    ，亦有上開檢驗報告為據，因與安非他命無法剝離而須視同毒品，均屬毒品，應
    併依毒品危害防制條例第十八條第一項前段規定，不問屬於犯人與否，均宣告沒
    收並銷燬之。
據上論斷，應依刑事訴訟法第二百九十九條第一項前段，毒品危害防制條例第十條第
二項、第十八條第一項前段，刑法第十一條，刑法第四十一條第一項，罰金罰鍰提高
標準條第二條，判決如主文。
中        華      民 國     九十     年      八     月    三十    日
                                     台灣高雄地方法院刑事第二庭
                                         法  官  廖  建  瑜
右正本證明與原本無異。
如不服本判決，應於判決送達後十日內，向本院提出上訴狀。
                                         書記官  歐  文  政
中    華    民    國      九十      年      九      月      三      日
附錄論罪法條：
毒品危害防制條例第十條第二項  施用第二級毒品者，處三年以下有期徒刑。


司法院資訊處製作；財團法人民間司法改革基金會備份。
